---
title: "Mi primer tablero"
output: 
  flexdashboard::flex_dashboard:
    theme: spacelab
    orientation: columns
    vertical_layout: fill
---

```{r setup, include=FALSE}
library(flexdashboard)
# Install thematic and un-comment for themed static plots (i.e., ggplot2)
# thematic::thematic_rmd()
```
```{r}
library(paqueteMET)     
data("CarreraLuz22")
```
# **INDICADORES DE PARTICIPANTES** 

column {data-width=300}
---------------------------------------------------------------

### **TOTAL DE ATLETAS PARTICIPANTES**

```{r}
valueBox(1922,icon= "fa-pencil", col="pink")
```
### **ATLETAS MUJERES EN LA CARRERA**

```{r}
data1=subset(CarreraLuz22, CarreraLuz22$sex=="Mujer")
```

```{r}
valueBox(744,icon= "fa-pencil", col="white")
```

### **ATLETAS HOMBRES EN LA CARRERA**

```{r}
data2=subset(CarreraLuz22, CarreraLuz22$sex=="Hombre")
```

```{r}
valueBox(1178,icon= "fa-pencil", col="pink")
```

column {data-width=700}{.tabset}
---------------------------------------------------------------

### ATLETAS POR CATEGORIA Y GENERO

```{r}
Conteo <- table(CarreraLuz22$sex,CarreraLuz22$categoria)
barplot(Conteo, 
        main="ATLETAS POR CATEGORIA Y GENERO",
        xlab="Categorías",
        col=c("#0000FC","#FF1493"),
        legend = rownames(Conteo),
        las=1, ylim = c(0,1200),
        names.arg=c("Juvenil","Abierta","Veteranos A","Veteranos B","Veteranos
                    C"))
```

### CATEGORIAS PARTICIPANTES

```{r}
data("CarreraLuz22")
t1=table(CarreraLuz22$categoria)
pie(t1,col = c("#00FFFF","#9932CC","#FF3030","#FA8072","#00FF00"),
    main = "CATEGORIAS DE ATLETAS PARTICIPANTES")
```

### EDAD PARTICIPANTES HOMBRES Y MUJERES

```{r}
Conteo1 <- table(CarreraLuz22$edad)
barplot(Conteo1, 
        main="EDAD ATLETAS HOMBRES Y MUJERES",
        xlab="EDAD",
        col=c("#7FFF00","#FF1493"),
        legend = rownames(Conteo),
        las=0, ylim = c(0,100),
        names.arg=c("AÑOS"))
```         

# **INDICADORES DE CARRERA** 

columns {data-width=300}
---------------------------------------------------------------

### **KILOMETROS A RECORRER EN LA CARRERA**

```{r}
valueBox(10,icon= "fa-pencil", col="pink")
```

### **MEJOR TIEMPO (MINUTOS) DE LA CARRERA**

```{r}
min(CarreraLuz22$timerun/60)
```

```{r}
valueBox(0,icon= "fa-pencil", col="white")
```

### **TIEMPO (MINUTOS) PROMEDIO DE LA CARRERA**

```{r}
mean(CarreraLuz22$timerun/60)
```
```{r}
valueBox(0,icon= "fa-pencil", col="pink")
```
columns{data-width=700}{.tabset}
-----------------------------------------------------------

### **TIEMPO (MINUTOS) DE LA CARRERA POR CATEGORIA**

### CATEGORIA ABIERTA MUJERES

```{r}
data3=subset(CarreraLuz22, (CarreraLuz22$sex=="Mujer" & CarreraLuz22$categoria=="2. Abierta")) 
x=data3$timerun/60
hist(x, xlim=c(10,100), las=1,
main = "DISTRIBUCIÓN TIEMPOS MUJERES CAT. ABIERTA",
xlab="Tiempo (min)",
ylab = "Frecuencia",
col ="#FF1493")
```

### CATEGORIA ABIERTA HOMBRES

```{r}
data4=subset(CarreraLuz22, (CarreraLuz22$sex=="Hombre" & CarreraLuz22$categoria=="2. Abierta")) 
x=data4$timerun/60
hist(x, xlim=c(10,100), las=1,
main = "DISTRIBUCIÓN TIEMPOS HOMBRES CAT. ABIERTA",
xlab="Tiempo (min)",
ylab = "Frecuencia",
col ="#0000FF")
```

### CATEGORIA VETERANAS A MUJERES

```{r}
data5=subset(CarreraLuz22, (CarreraLuz22$sex=="Mujer" & CarreraLuz22$categoria=="3. Veteranos A")) 
x=data5$timerun/60
hist(x, xlim=c(10,100), las=1,
main = "DISTRIBUCIÓN TIEMPOS MUJERES CAT. VETERANAS A",
xlab="Tiempo (min)",
ylab = "Frecuencia",
col ="#9932CC")
```

### CATEGORIA VETERANOS A HOMBRES

```{r}
data6=subset(CarreraLuz22, (CarreraLuz22$sex=="Hombre" & CarreraLuz22$categoria=="3. Veteranos A")) 
x=data6$timerun/60
hist(x, xlim=c(10,100), las=1,
main = "DISTRIBUCIÓN TIEMPOS HOMBRES CAT. VETERANOS A",
xlab="Tiempo (min)",
ylab = "Frecuencia",
col ="#7FF00F")
```

### CATEGORIA VETERANAS B MUJERES

```{r}
data7=subset(CarreraLuz22, (CarreraLuz22$sex=="Mujer" & CarreraLuz22$categoria=="4. Veteranos B")) 
x=data7$timerun/60
hist(x, xlim=c(10,100), las=1,
main = "DISTRIBUCIÓN TIEMPOS MUJERES CAT. VETERANAS B",
xlab="Tiempo (min)",
ylab = "Frecuencia",
col ="#FF7F50")
```

### CATEGORIA VETERANOS B HOMBRES

```{r}
data8=subset(CarreraLuz22, (CarreraLuz22$sex=="Hombre" & CarreraLuz22$categoria=="4. Veteranos B")) 
x=data8$timerun/60
hist(x, xlim=c(10,100), las=1,
main = "DISTRIBUCIÓN TIEMPOS HOMBRES CAT. VETERANOS B",
xlab="Tiempo (min)",
ylab = "Frecuencia",
col ="#8B4500")
```

### CATEGORIA VETERANAS C MUJERES

```{r}
data9=subset(CarreraLuz22, (CarreraLuz22$sex=="Mujer" & CarreraLuz22$categoria=="5. Veteranos C")) 
x=data9$timerun/60
hist(x, xlim=c(10,100), las=1,
main = "DISTRIBUCIÓN TIEMPOS MUJERES CAT. VETERANAS C",
xlab="Tiempo (min)",
ylab = "Frecuencia",
col ="#FF3030")
```

### CATEGORIA VETERANOS C HOMBRES

```{r}
data10=subset(CarreraLuz22, (CarreraLuz22$sex=="Hombre" & CarreraLuz22$categoria=="5. Veteranos C")) 
x=data10$timerun/60
hist(x, xlim=c(10,100), las=1,
main = "DISTRIBUCIÓN TIEMPOS HOMBRES CAT. VETERANOS C",
xlab="Tiempo (min)",
ylab = "Frecuencia",
col ="#8B795E")
```

### CATEGORIA JUVENIL HOMBRES

```{r}
data12=subset(CarreraLuz22, (CarreraLuz22$sex=="Hombre" & CarreraLuz22$categoria=="1. Juvenil")) 
x=data12$timerun/60
hist(x, xlim=c(10,100), las=1,
main = "DISTRIBUCIÓN TIEMPOS HOMBRES CAT. JUVENIL",
xlab="Tiempo (min)",
ylab = "Frecuencia",
col ="#00FF7F")
``` 

# **OTROS INDICADORES DE LA CARRERA Y PARTICIPANTES**

column {data-width=100}{.tabset}
---------------------------------------------------------------

### **ESTADISTICAS CARRERA**

```{r}
summary(CarreraLuz22)
```
### **EDADES POR ATLETAS - RANGOS**

```{r}
breaks=c(10,18,40,50,60,80)
Edad.Atletas.por.Rangos=cut(CarreraLuz22$edad, breaks)
table(Edad.Atletas.por.Rangos)
```

### **EDADES POR CATEGORIA**

```{r}
table(CarreraLuz22$categoria, CarreraLuz22$edad)
```
